---
title: "Allhyper"
output: 
  flexdashboard::flex_dashboard:
    orientation: rows
    fig_width : 6 
    fig_height : 4.8
    vertical_layout: scroll
    social: [ "facebook", "pinterest", "linkedin" ]
---

```{r setup, include=FALSE}
library(flexdashboard)
library(FactoMineR)
library(ggplot2)
library(datasets)
library(shiny)
library(factoextra)
library(plyr)
data(faithful)
data=read.csv("C:/Users/Asus/Desktop/allhyper.data", header=FALSE)
dim(data)
d<-data[which(data$V17=="t"& data$V19=="t" & data$V21=="t" & data$V23=="t" & data$V25=="t"),]
d1<-d[,c(1,2,18,20,22,24,26,30)]
colnames(d1)=c("age","gender","TSH","T3","TT4","T4U","FTI","Class")
remplace<-function(x){
  x[which(x=="?")]<-NA
  return(x)
}
d1$gender<-as.character(remplace(d1$gender))  
d1$age<-as.character(remplace(d1$age))
d1$age<-as.numeric(as.character(d1$age))
A<-regexpr("\\.",as.character(d1$Class))
d1$Class=substr(d1$Class,start=1,stop=(A-1))
d1=data.frame(d1[,c(1,3:7)],d1[,c(2,8)])
d1=d1[which(d1$age %in% 1:60),]
d1[,1:6]=apply(d1[,1:6],2,function(x) as.numeric(as.character(x)))
d2=d1[,1:6];d2[,1]
d2=data.frame(d2)
d2[which(is.na(d2[,1])),1]=mean(d2[,1],na.rm=T)
dim(d2)
#moy par col
c=colMeans(d2)
c
#ecart type par col
s=sqrt(colMeans(d2^2))
s


```
Screeplot
===============================================================================

Row{data-height=600}

### Screeplot des valeurs propres:


```{r}
pca1=PCA(d2,scale.unit=TRUE,ncp=5, graph=FALSE,quanti.sup = 1)
fviz_screeplot(pca1,choice="eigenvalue")

```

### Interpretation :
Tout d'abord j'ai fait l'ACP sur la base modifiée, apres j'ai construit le graphe d'eboulis ou ce qu'on appelle effet coude.
Ce graphe montre qu'il y a 2 axes significatifs car ils ont des valeurs propres superieur à 1 de plus il est claire que entre l'axes 2 et 3 il y a un coude .


Correlation 
==================================================================================


Row{data-height=400}



### Cercle de correlation selon la cos2 des variables:

```{r}
fviz_pca_var(pca1, col.var="cos2")+
  scale_color_gradient2(low="white", mid="blue", high="red",midpoint=0.6) + theme_minimal()
mean(pca1$ind$cos2)

```


### Interpretation : 
On remarque que toutes les variables sont independentes .                              
Aussi il ont une cos2 tres forte a l'ordre de 0.9 sauf pour le test T3 qui est moins faible a l'ordre de 0.7 et le test TSH qui est trop faible a une valeur moins de 0.4                              
Pour le TSH il est en opposition directe avec FTI
on remarque aussi que TT4 est confondu a l'axe 1


Row{data-height=400}
-----------------------------------------------------------------------



### Matrice de correlation :
```{r}
v= cor(d2)
v

```
### Interpretation :
Il y a une correlation negative faible entre: age/TSH, age/T3, age/TT4, age/T4U, age/FTI, TSH/T3, TSH/TT4, TSH/FTI, T4U/FTI                                                                   
Il y a une correlation positive faible entre: TSH/T4U,,T3/T4U, T3/FTI, TT4/T4U                 
Il y a une correlation positive forte entre: TT4/FTI et  T3/TT4.                                     
Ce resultat est en accord avec le cercle de correlation.

Nuage 
==========================================================================
Row{data-height=400}
-----------------------------------------------------------------------

### Nuage des individus :

```{r}
fviz_pca_ind(pca1, col.ind="contrib",geom="point")+
  scale_color_gradient2(low="white", mid="blue", high="red",midpoint=0.4) + theme_minimal()

mean(pca1$ind$contrib)

```

### Interpretation :
La plupart des individus sont dans la zone d'acceptation qui est l'intervalle [-2,2] .                    On remarque que la contribution des individus est faible (moins de 2.5) ce qui explique la moyenne de contibution qui est egale a 0.08

Row{data-height=400}
---------------------------------------------------------------------

### Biplot :
```{r}
fviz_pca_biplot(pca1,repel = T,geom = "point")+
  scale_color_gradient2(low="white", mid="blue", high="red",midpoint=0.4) + theme_minimal()

```


### Interpretation :
On remarque que la plupart des individus sont en dessous des variables, et le reste est reparti entre les variables. Aussi il est bien claire que les individus sont centres autour du centre de gravite qui l'origine du repere .

Princomp
=======================================================================
Row{data-height=700}
-------------------------------------------------------------------------

### Classe :
```{r}
pca2=princomp(d2)
pca2
classe=factor(d1$Class)
summary(classe)
```

Boxplot 
=======================================================================================

Row{data-height=600}



### Boxplot d'age par Classe :
```{r}
p <- ggplot(d1, aes(factor(Class), age))
p + geom_boxplot(aes(fill=factor(Class)))+xlab("")+ ylab("Distance (m)")+ 
theme(axis.text.y = element_text(colour = "black",size=15),
         legend.position="none",
         axis.title.x= element_text(colour = "black",size=18),
         axis.title.y= element_text(colour = "black",size=18),
         axis.text.x = element_text(colour = "black",size=18))
```

### Interpretation :
Les individus qui ont attaques par la goitre sont ages entre 20 et 30 ans et il y a une valeur aberante a l'age de 59 ans                                                                                      
L'hypertyroid attaque les individus dont l'age est compris entre 35 et 55 ans                             T3 toxic attaque les individus les plus ages c'est a dire autour de 60 ans et une valeur aberante a l'age de 55 ans.

-------------------------------------------------


